

CONTACT ME AT

- Tajurhalang, Bogor, Indonesia
- Juliusleonardo764@gmail.com
- 0812-9778-3930
- in https://www.linkedin.com/in/julius-leonardo-4a7087190/

SKILLS SUMMARY

- Mysql
- Python
- R Studio
- Microsoft Excel
- HTML
- CSS
- Javascript

EDUCATION

- Universitas Gunadarma Sarjana Teknik Informatika Okt 2015 - Okt 2019 GPA 3.50
- SMAN 1 Tajurhalang
 Jurusan IPA
 Juli 2013 Juli 2015

O R G A N I Z A T I O N E X P E R I E N C E

 Volunteer Mental Health Ranger Satu Persen (Mar - Apr 2021)

Memberikan penyuluhan tentang mental health issue kepada kalangan pelajar secara berkelompok

JULIUS LEONARDO

PERSONAL PROFILE

Pria 23 tahun Lulusan Teknik Informatika yang memiliki antusias di bidang pengolahan data dengan pengalaman pengolahan data keuangan menggunakan mircosoft Excel dan beberapa project pengolahan database dengan Query SQL. mempunyai minat kerja sebagai data analyst.

EXPERIENCE

Intern Back-End Programmer

BKA JAKARTA | Agustus 2019 - Desember 2019

- Membantu dalam pembuatan database sistem pemesanan mobil secara online pada aplikasi MOVIC menggunakan SQL pada framework Python
- membuat query untuk merekap data customer pemesan mobil online

Bendahara

GPdi Rehobot Tonjong | Maret 2016 - April 2018

- Melakukan analisis dan Mengelola data keuangan gereja di sektor kegiatan pemuda dan remaja pada bagian pengeluaran dan pemasukan dana
- Menyalurkan laporan keuangan dari sektor pemuda dan remaja ke perbendaharaan umum menggunakan Microsoft Excel dan mempresentasikan hasil rekap tersebut secara pertahun

CERTIFICATION

Introduction to Data Analytics By IBM

Coursera | Desember 2021

- Memahami dasar data analisis serta proses mulai pengumpulan, pengolahan dan penyimpanand data pada database
- Memahami perbedaan tipe data reporsitories, ETL process dan Platform big data

SQL SERVER FOR INTERMEDIATE

Universitas Gunadarma

- Memahami penggunaan query SQL pada pengolahan databse
- Melakukan manipulasi data menggunakan CRUD untuk memodifikasi tabel